臺灣花蓮地方法院刑事判決　　　　　　　　　　　　　九十一年度訴字第一二五號
　　公　訴　人　臺灣花蓮地方法院檢察署檢察官
　　被　　　告　乙○○原名許.
右列被告因違反槍砲彈藥刀械管制條例案件，經檢察官提起公訴（九十一年度偵字第
四五二號），本院判決如左：
    主  文
乙○○未經許可，寄藏可發射子彈具有殺傷力之改造手槍，累犯，處有期徒刑壹年捌
月，併科罰金新台幣伍萬元，罰金如易服勞役，以新台幣玖佰元即銀元參佰元折算壹
日。
扣案之改造手槍壹枝、制式霰彈壹個、改造槍管壹支及改造子彈參顆均沒收。
    事  實
一、乙○○（原名許國裕）曾因違反槍砲彈藥刀械管制條例案件，經本院判處有期徒
    刑一年十月確定，於民國八十八年七月七日執行完畢，猶不知悔改，竟於九十一
    年一月底，在花蓮市○○街二五號住處，收受年籍不詳綽號「小遊俠」之友人所
    寄放之可發射子彈，具有殺傷力之改造手槍一枝、具有殺傷力之制式霰彈一顆、
    具有殺傷力之子彈七顆及槍枝主要零件之改造槍管一支，而寄藏之，乙○○並將
    改造槍枝內之改造槍管取出，另行放置。嗣於九十一年二月五日下午三時許，經
    警持搜索票，在其住處，由乙○○先主動交出玩具手槍一支，再經警搜索查獲上
    開制式霰彈一顆、改造子彈七顆（其中四顆經送驗試射後，現已不具殺傷力）、
    改造槍管一支（編號二），及在花蓮縣信義街二一巷二之一號，經警搜索查獲可
    發射子彈具有殺傷力之改造槍管一支（編號一），警方乃將上開扣押物品帶回派
    出所後，發現扣案之編號一之改造槍管可組裝至扣案之玩具手槍上，而成為可發
    射子彈，具有殺傷力之改造玩具手槍。
二、案經花蓮縣警察局花蓮分局報告台灣花蓮地方法院檢察署檢察官偵查起訴。
    理  由
一、訊據被告乙○○雖坦承持有槍管及改造子彈之事實，惟否認有違反槍砲彈藥刀械
    管制條例之犯行，辯稱：是朋友小遊俠交給伊槍管及子彈，叫伊交給派出所，結
    果伊因做生意忙，過沒幾天，中華派出所警員即至伊住處搜索，而玩具手槍是伊
    向江昇財購買的，是警員自行將槍管更換至玩具手槍上云云。經查：
    (一)證人游添正雖證稱：伊為計程車司機，今年一月底某日下午，在被告住處門口
      ，伊要載被告母親去醫院看病，被告打開伊後車門，跟伊講為何伊車乘客座椅
      下面有一包東西，伊回答係伊載的客人所留下，被告稱他有認識花蓮縣警察局
      花蓮分局中華派出所的警員，要幫伊繳給警察，當時伊有下車看，之前不知道
      有這包東西，是被告將該包東西拿下車，伊也下車跟被告一起打開來看，看到
      子彈六顆，一顆紅紅的，不知道是什麼東西，還有一個槍管，伊同意被告處理
      後，伊就載被告母親至花蓮醫院看病等語。被告於本院訊問時亦供稱：是伊朋
      友游添正於今年一月三十日或三十一日，要載伊母親去醫院，在伊住處門口，
      伊開他的車子後門，看到車子乘客座椅下面有一包東西，伊打開看，看到子彈
      七顆、霰彈一顆及槍管一支，伊就跟他講要交到中華派出所，因伊執行完畢後
      ，中華派出所警員每幾個月都會找伊麻煩，並問有無槍枝要繳的，故伊才想將
      之交出去，伊並沒有警察朋友等語。然被告於警訊中係供稱：扣案的二支改造
      槍管、改造子彈七顆及制式霰彈一顆均係小遊俠之男子撿到，拿到伊住處給伊
      看，因伊表弟有開玩具店，小遊俠說他暫時不要了，伊就暫時放在倉庫，扣案
      槍管及子彈均是小遊俠所寄放的；於偵查中復供稱：（問槍彈何來？）九十一
      年一月底，是一位姓廖的朋友，綽號小遊俠寄放的等語。由上可知，被告於本
      院所言與其於警訊及偵查中所述不同，況被告於偵查中尚稱：小遊俠姓廖，至
      本院時所稱之小遊俠，竟然改為游添正。且被告於警訊時係供稱：查獲之槍管
      二支均係小遊俠所寄放，與證人游添正所述僅看到該包東西內中有一支槍管不
      符。復參酌如被告確係向游添正表示要將在游添正計程車上所發現之槍管、子
      彈等主動交予警方，大可在警訊及偵查中，向警方及檢察官說明此事，何須至
      本院訊問時，始更異前詞；且被告既稱警察常找其麻煩，則對槍管、子彈應避
      之唯恐不及，理應請友人自行交予警方即可，焉敢主動幫友人交予警方？尤有
      甚者，經本院向行政院衛生署花蓮醫院查詢，並無被告母親徐新蘭於九十一年
      一月底至該院看病之資料，此有該院九十一年七月九日（九十一）花醫歷字第
      ０００三七八四號函附之徐新蘭病歷一份在卷可參。足見證人游添正前開證詞
      及被告此部份所辯，均不可採。證人游添正應非被告於警訊及偵查中所稱之「
      小遊俠」，應堪認定。
    (二)又被告雖辯稱：扣案槍枝為玩具手槍，係伊向江昇財所購買，伊之前常常在紅
      色警戒店看到江昇財，並在該店向他買玩具手槍而認識；證人江昇財亦證稱：
      其以前在紅色警戒店內，買過一支玩具手槍給其念小學五、六年級之姪子，一
      支新台幣（下同）一千多元，加上買子彈及零件，共花近二千元，後來在去年
      底或前年，玩具手槍壞掉了，其拿到紅色警戒店請老闆修理，老闆看玩具手槍
      彈匣不見了，稱修理划不來，叫其買新的，其剛好遇到被告，故將該支玩具手
      槍以三、四百元之價格賣給被告等語。然被告於本院初次訊問時，係稱：伊表
      弟甲○○開紅色警戒，伊跟他買的（見本院九十一年五月二十四日訊問筆錄）
      ；後改稱：伊在甲○○所開設之紅色警戒店內，向綽號阿財，全名江昇財之人
      ，以五百元之代價購買，伊不知道阿財住何處，甲○○亦有看到伊買這枝槍的
      情形，因甲○○只有賣空氣槍，沒有賣這麼小的手槍，所以沒有跟甲○○買玩
      具手槍，伊原不知阿財之姓名，是甲○○跟伊講阿財的姓名等語。是被告就向
      何人買槍，前後所述不一。況證人甲○○證稱：其有開紅色警戒店，有賣如扣
      案槍枝大小之玩具手槍，被告未曾向其買過玩具手槍，亦不知被告持有扣案之
      玩具手槍，也不曾看過被告向別人買扣案之玩具手槍，其並不認識綽號阿財之
      人，只知道一位客人姓江等情。故被告所述甲○○未賣如扣案大小之玩具手槍
      、有看見伊向江昇財購買玩具手槍及告知伊阿財姓名部分，均非實在。再者，
      被告稱：伊問過甲○○，才知道江昇財之住處，伊再到江昇財家找他。惟證人
      江昇財則證稱：以前其開自助餐店時，常常跟被告買豬肉而認識被告，被告知
      道其住處，因被告曾去過其住處一次，這次開庭是被告打其行動電話聯絡其的
      ，其不知道被告開庭之前有無去其住處找其，且被告在其向被告買豬肉時，就
      知道其姓名等情。比對被告與證人江昇財所述內容，被告所述認識江昇財之經
      過、知否江昇財姓名、聯絡江昇財開庭之方式，均不相同。又徵諸扣案之玩具
      手槍，並無彈匣，而重量已高達五百一十公克，此業經本院當庭勘驗明確，足
      見該玩具手槍應為一般玩野戰遊戲所用之玩具手槍，而非供兒童玩耍、重量甚
      輕之塑膠玩具手槍，但證人江昇財竟證稱：其購買該槍給念國小五、六年級之
      姪子云云，實難採信。綜合上開各節，可徵被告先後所稱向甲○○或江昇財購
      買扣案玩具手槍云云，應係卸責之詞，不足採信。
    (三)再扣案玩具手槍係被告主動將床板掀起，從床架中取出玩具手槍等情，業據證
      人即查獲警員張政雄、金淦福證述在卷，惟證人即查獲警員謝福明、張政雄亦
      證稱：渠等會搜的很徹底，也會搜床板等語。故尚難以被告主動交出玩具手槍
      ，即據為被告有利之認定，況被告如認其僅單純持有玩具手槍，又何須將玩具
      手槍藏匿在床板下之床架上？
    (四)警方將扣案玩具手槍及二支槍管帶回派出所後，謝福明警員在同事教導下，無
      須任何工具，即可將編號一之槍管安裝在玩具手槍上，且槍管上磨過的痕跡並
      非警員所為等情，業據證人即查獲警員謝福明證述在卷。經本院命證人即教導
      謝福明安裝之警員楊明元當庭拆解扣案之玩具手槍，楊明元警員無須任何工具
      ，僅花費數秒時間即將扣案已安裝改造槍管之玩具手槍拆解。而被告亦供稱：
      會拆解扣案之玩具手槍，並當庭在數秒鐘將已安裝改造槍管之玩具手槍拆解完
      成，並能立即再將改造槍管組裝至玩具手槍上。綜合前揭(一)(二)(三)點及被告能自
      行組裝扣案槍管至玩具手槍上研判：如扣案槍管為被告在游添正所駕駛之計程
      車上發現，則該槍管怎可能業經切磨，恰巧可以安裝在被告所購之玩具手槍上
      ？而被告如僅係向他人購買玩具手槍，為何無法交代賣主（甲○○及江昇財均
      非賣主已如前述）為何人？且參酌被告於偵查中亦供稱：槍彈係小遊俠所寄放
      等語，可見被告應係一併取得玩具手槍及已切磨好之改造槍管，亦即被告取得
      者為一改造手槍無訛。
    (五)扣案之改造手槍、子彈等送鑑定結果，改造手槍認係仿ＢＥＲＥＴＴＡ廠９２
      ＦＳ型半自動手槍製造之玩具手槍，槍枝之滑套及槍身均為塑膠材質，槍管已
      換裝土造金屬槍管，該槍具完整之裝填、閉鎖和擊發裝置，且功能均正常，機
      械性能良好，認可擊發適用之子彈；制式霰彈一顆，認係１２ＧＡＵＧＥ之制
      式霰彈，彈底標記為Ｗ－Ｗ１２ＧＡＵＧＥ，經查詹氏彈藥年鑑結果，認該款
      子彈係由美國製造，認具殺傷力；子彈七顆，經取樣四顆實際試射，均可擊發
      ，故均認具殺傷力等情，有內政部警政署刑事警察局九十一年三月四日刑鑑字
      第０九一００二七五一七號函一份在卷可參。是被告持有可發射子彈，具有殺
      傷力之改造槍枝及具有殺傷力之子彈之犯行，應堪認定。
    (六)又手槍之槍管，業經內政部依法於八十六年十一月二十四日以台內警字第八
      六七０六八三號公告為手槍之主要組成零件，是被告持有之槍管一支，亦構成
      未經許可，持有槍枝之主要零件罪無疑。
    (七)再者，被告於警訊中既供稱：槍管及子彈等為小遊俠於九十一年一月底所寄放
      等語，而被告應係一併取得玩具手槍及槍管等情，亦如前述，則被告係一併取
      得可發射子彈具有殺傷力之改造手槍、槍枝主要零件槍管及具有殺傷力之子彈
      ，應可認定。
    (八)綜上所述，被告所辯，顯係臨訟卸責之詞，不足採信。本件事證明確，被告犯
      行堪予認定。
二、核被告所為，係犯槍砲彈藥刀械管制條例第十一條第四項未經許可寄藏可發射子
    彈具有殺傷力之槍枝罪、同條例第十二條第四項未經許可寄藏子彈罪及同條例第
    十三條第四項未經許可寄藏槍枝主要零件罪。又按寄藏與持有，均係將物置於自
    己實力支配之下，僅寄藏必先有他人之持有行為，而後始為之受寄代藏，故寄藏
    之受人委託代為保管，其保管之本身，亦屬持有，此之持有係受寄之當然結果，
    法律上不另就持有予以論罪（最高法院八十八年第八次刑事庭會議決議參照）。
    是公訴人認被告係犯槍砲彈藥刀械管制條例第十一條第四項、第十二條第四項及
    第十三條第四項未經許可持有槍彈及槍枝主要零件罪嫌，容有未洽，應予更正。
    被告同時寄藏改造手槍、子彈及槍管，係一行為觸犯三罪名，應依想像競合犯之
    規定，從犯罪情節較重之未經許可寄藏可發射子彈具有殺傷力之改造槍枝罪處斷
    。又被告曾因違反槍砲彈藥刀械管制條例案件，經本院判處有期徒刑一年十月確
    定，於八十八年七月七日執行完畢，此有台灣高等法院被告全國前案紀錄表一份
    在卷可參，其於五年內再犯本件有期徒刑以上之罪，應依累犯之規定，加重其刑
    。爰審酌被告犯罪之動機、手段、寄藏槍枝、槍管及子彈之數量，及犯後之態度
    等一切情狀，量處如主文所示之刑，並就罰金部分，諭知易服勞役之折算標準。
    扣案之改造手槍一支、改造槍管一支、制式霰彈一顆及改造子彈三顆（其餘四顆
    改造子彈，業經試射，已不具殺傷力，而非違禁物），為違禁物，應依刑法第三
    十八條第一項第一款沒收之。
據上論斷，應依刑事訴訟法第二百九十九條第一項前段，槍砲彈藥刀械管制條例第十
一條第四項、第十二條第四項、第十三條第四項，刑法第十一條前段、第五十五條、
第三十八條第一項第一款、第四十七條、第四十二條第二項，罰金罰鍰提高標準條例
第二條，現行法規所定貨幣單位折算新台幣條例第二條，判決如主文。
本案經檢察官林英正到庭執行職務。
中      華      民      國    九十一    年      九      月     十一     日
                              臺灣花蓮地方法院刑事庭
                                  法  官  李  世  華
右正本證明與原本無異。
如對本判決不服，應於送達後十日內，向本院提出上訴狀。（應抄附繕本）
                                  法院書記官
中      華      民      國    九十一    年      九      月     二十     日
附錄本判決論罪之法律條文：
槍砲彈藥刀械管制條例第十一條第四項：
未經許可，持有、寄藏或意圖販賣而陳列第一項所列槍砲者，處一年以上七年以下有
期徒刑，併科新臺幣七百萬元以下罰金。
槍砲彈藥刀械管制條例第十二條第四項：
未經許可，持有、寄藏或意圖販賣而陳列子彈者，處五年以下有期徒刑，併科新台幣
三百萬元以下罰金。
槍砲彈藥刀械管制條例第十三條：
第一項：未經許可，製造、販賣或運輸槍砲、彈藥之主要組成零件者，處三年以上十
        年以下有期徒刑，併科新台幣七百萬元以下罰金。
第四項：未經許可，持有、寄藏或意圖販賣而陳列第一項所列零件者，第六月以上五
        年以下有期徒刑，併科新台幣三百萬元以下罰金。
